臺灣彰化地方法院民事判決
111年度訴字第52號
原      告  長昇全球貿易有限公司



法定代理人  許志維  


被      告  豐禾健康蔬果股份有限公司

法定代理人  王彥森  
上列當事人間請求返還貨款事件，本院於民國111年2月21日言詞
辯論終結，判決如下：
    主  文
被告應自民國一百一十年七月二十五日日起至民國一百一十一年
一月二十五日日止，按月於如附表「到期日」欄所示之日期給付
原告如附表「應還金額」欄所示之金額，暨各期給付分別自如附
表「利息起算日」欄所示之日期起至清償日止，按年息百分之五
計算之利息。
原告其餘之訴駁回。
訴訟費用由被告負擔九分之六，餘由原告負擔。
本判決第一項於原告以新臺幣貳拾玖萬貳仟肆佰玖拾零元供擔保
後，得為假執行。但被告如以新臺幣捌拾柒萬柒仟肆佰柒拾壹元
為原告預供擔保後，得免為假執行。
原告其餘假執行之聲請駁回。
  事實及理由
壹、原告主張：
  被告自民國(下同)109年12月16日至110年5月4日止，共積欠
    訴外人李佳燕新台幣(下同)1,128,180元貨款，李佳燕與被
    告於110年5月24日簽屬債權債務確認書(下稱系爭確認書)後
    將系爭債權轉讓予伊，詎被告未按系爭確認書約定給付貨款
    ，爰依系爭確認書請求被告給付系爭貨款。
 並聲明：㈠被告應給付原告新台幣1,128,180元及自民國109年1
   2月16日迄清償日止，按週年利率百分之五計算之利息。㈡ 訴
   訟費用由被告負擔。㈢願供擔保，請准宣告假執行。
貳、被告則答辯稱：
  伊確有積欠李佳燕系爭貨款錢。伊目前債權人約有兩百多人
    ，所積欠款項均為貨款。伊公司因股東問題而跳票，希望原
    告可以讓公司起死回生，同意原告分期付款等語。
  並聲明：㈠請求駁回原告之訴及其假執行之聲請。㈡訴訟費用
    由原告負擔。㈢如受不利之判決，願提供擔保請准宣告免為
    假執行。
參、得心證之理由：
  按買受人對於出賣人，有交付約定價金及受領標的物之義務
    ；給付有確定期限者，債務人自期限屆滿時起，負遲延責任
    ；又遲延之債務，以支付金錢為標的者，債權人得請求依法
    定利率計算之遲延利息；應付利息之債務，其利率未經約定
    ，亦無法律可據者，週年利率為5 ％，為民法第367條、第22
    9條第1項、第233 條第1 項前段、第203 條所明定。
　查：依原告提出之債權債務確認書所載內容，除於系爭確認
    書第一條確認被告積欠李佳燕1,128,180元外，同時被告與
    李佳燕亦於系爭確認書第二條達成自110年7月25日起，由被
    告分九期(以每月25日為清償日)清償積欠李佳燕貨款之協議
    ，是系爭確認書所載債務因李佳燕與被告達成協議而成為有
    確定期限之給付，原告既受讓李佳燕之系爭債權，自亦同受
    系爭確認書之拘束，是原告請求於言詞辯論終結期日前屆期
    之貨款877,471元部分(即附表所示金額)，起訴狀繕本已於1
    11年1月19送達予被告（見本院卷第59頁），原告請求返還
    上開款項即有理由，應予准許，至原告另請求自111年2月25
    日起至111年3月25日各期款項，於言詞因尚未屆清償期，原
    告請求，即屬無據，應予駁回。另因雙方就給付遲延利率並
    無約定，亦無其他可據之利率計付規範，原告依民法第203
    條請求被告給付百分之五計算之利息，即屬有據，應予准許
    。
　綜上所述，本件原告依債權債務確認書之約定，請求被告給
    付自110年7月25日起至111年1月25日止，按月於每月25日給
    付原告如附表「應還金額」欄所示之金額，及自如附表「利
    息起算日」欄所示之日期起至清償日止，按年息百分之5計
    算之利息，均有理由，應予准許，逾此範圍之請求，則屬無
    據，應予駁回。
肆、假執行之宣告：兩造均陳明願供擔保，聲請准、免為假執行
    之宣告，就原告勝訴部分，均無不合，爰分別酌定相當擔保
    金額後予以宣告。至原告敗訴部分，假執行之聲請失其依附
    ，應併予駁回。
伍、本件訴訟事實已經明確，兩造提出之其他的攻擊或防禦方法
    及證據，經斟酌後認與本件判決結果不生影響，不再一一論
    述。　　
陸、訴訟費用負擔之依據：民事訴訟法第79條。　　　
中　　華　　民　　國　　111 　年　　3 　　月　　7　　日
                  民事第一庭    法　官　洪志賢
附表：
編號   到 期 日    （民國）  應還金額 （新臺幣）   利息起算日   （民國）      備註  1 110年7月25日  125,353元 110年7月25日   2 110年8月25日  125,353元 110年8月25日   3 110年9月25日  125,353元 110年9月25日   4 110年10月25日  125,353元 110年10月25日   5 110年11月25日  125,353元 110年11月25日   6 110年12月25日  125,353元 110年12月25日   7 111年1月25日  125,353元 111年1月25日  
以上正本係照原本作成。
如對判決上訴，應於判決送達後20日內向本院提出上訴狀。如委
任律師提起上訴者，應一併繳納上訴審裁判費。
中　　華　　民　　國　　111 　年　　3 　　月　　7 　　日
                                書記官  林嘉賢